臺灣高等法院高雄分院刑事判決　　　　100年度上訴字第343號
上　訴　人
即　被　告　侯玉美
上列上訴人因毒品危害防制條例案件，不服臺灣屏東地方法院99
年度訴字第1272號中華民國99年12月30日第一審判決（起訴案號
：臺灣屏東地方法院檢察署99年度毒偵字第2478號），提起上訴
，本院判決如下：
    主  文
上訴駁回。
    理  由
一、依刑事訴訟法第350 條、第361 條、第362 條、第367 條規
    定，不服地方法院之第一審判決而上訴者，須提出上訴書狀
    ，並應敘述具體理由，為上訴必備之程式；其所提出之書狀
    未敘述上訴理由，或僅曾以言詞陳述上訴理由者，均應於上
    訴期間屆滿後20日內補提理由書於第一審法院。第一審法院
    經形式審查，認逾期未補提上訴理由者，應定期間先命補正
    ；逾期未補正者，為上訴不合法律上之程式，應以裁定駁回
    。倘已提出上訴理由，但所提非屬具體理由者，則由第二審
    法院以上訴不合法律上之程式，判決駁回。而所謂具體理由
    ，必係依據卷內既有訴訟資料或提出新事證，指摘或表明第
    一審判決有何採證認事、用法或量刑等足以影響判決本旨之
    不當或違法，而構成應予撤銷之具體事由，始克當之（例如
    ：依憑證據法則具體指出所採證據何以不具證據能力，或依
    憑卷證資料，明確指出所為證據證明力之判斷如何違背經驗
    、論理法則）；倘僅泛言原判決認定事實錯誤、違背法令、
    量刑失之過重或輕縱，而未依上揭意旨指出具體事由，或形
    式上雖已指出具體事由，然該事由縱使屬實，亦不足以認為
    原判決有何不當或違法者（例如：對不具有調查必要性之證
    據，法院未依聲請調查亦未說明理由，或援用證據不當，但
    除去該證據仍應為同一事實之認定），皆難謂係具體理由，
    俾與第二審上訴制度旨在請求第二審法院撤銷、變更第一審
    不當或違法之判決，以實現個案救濟之立法目的相契合，並
    節制濫行上訴（最高法院97年度臺上字第892 號判決意旨可
    資參照）。
二、上訴人即被告侯玉美不服原審判決提起上訴，其上訴狀所載
    理由係以：被告配合警員供出實情，深感悔悟，被告被查獲
    後，隨即到醫院從事美沙冬治療，尚於治療期間，又被告有
    年邁母親及2 個小孩需要被告照料，被告之大兒子又因車禍
    住院，請求從輕量刑，給被告自新的機會云云。
三、經查：本件承辦警員以台灣屏東地方法院法官核發之通訊監
    察書對楊山崎使用之門號0000000000號以及陳俊清使用之門
    號0000000000號行動電話實施監聽，查獲被告向楊山崎、陳
    俊清購買毒品之情事，而被告對於其向楊山崎、陳俊清購買
    毒品海洛因施用之事實，亦自始坦承不諱；又其為警查獲所
    採之尿液檢體，經送台灣檢驗科技股份有限公司以EIA 酵素
    免疫分析法及GC/MS 氣相層析/ 質譜儀法檢驗結果，呈現可
    待因、嗎啡陽性反應，亦有台灣檢驗科技股份有限公司99年
    9 月28日編號KH/2010/00000000濫用藥物檢驗報告暨屏東縣
    政府警察局刑事警察大隊毒品案件涉嫌人尿液採證編號姓名
    對照表附卷可稽，被告施用第一級毒品之犯行，堪以認定。
    原審因而據以論罪科刑，並無不合，又依法本案亦不得宣告
    將被告送醫療機構服用「美沙冬」之治療方法以代替刑罰。
    原審判決理由已經審酌被告施用毒品之行為不僅戕害自身身
    心健康，亦間接影響社會治安，被告前經觀察、勒戒、強制
    戒治後，仍未能戒斷毒癮，復再犯施用毒品案件經判處徒刑
    確定，且有多次違反毒品危害防制條例前科及執行紀錄，有
    其臺灣高等法院被告前案紀錄表在卷可稽，顯見其對毒品之
    依賴情形非輕，且平日素行非佳，並考量被告犯後坦承犯行
    、其施用毒品之前科情形等一切情狀，處有期徒刑1 年，原
    審判決已依刑法第57條各款規定審酌後而為量刑。被告雖稱
    原審判刑過重云云，然量刑輕重，屬為裁判之法院得依職權
    自由裁量之事項，苟其量刑已以行為人之責任為基礎，並斟
    酌刑法第57條各款所列情狀，在法定刑度內，酌量科刑，如
    無偏執一端，致明顯失出失入情形，上級審法院即不得單就
    量刑部分遽指為不當或違法。原判決於理由中就科刑之部分
    ，已審酌上訴意旨情節，刑法第57條各款規定事項，而為量
    刑理由，如前所述，經核並無不當，即不能任意指為違法。
    被告上訴顯未依據卷內既有訴訟資料或提出新事證，指摘或
    表明第一審判決有何採證認事、用法或量刑等足以影響判決
    本旨之不當或違法，而構成應予撤銷之具體事由，核與刑事
    訴訟法第361 條第2 項所稱「具體理由」顯非相當，其上訴
    顯屬違背法律上之程式，應由本院依同法第367 條前段、第
    372 條規定，不經言詞辯論，判決如主文。
據上論斷，應依刑事訴訟法第367 條前段、第372 條，判決如主
文。
中    華    民    國   100    年    2     月    24    日
                  刑事第六庭    審判長法  官  王憲義
                                      法  官  邱永貴
                                      法  官  簡志瑩
以上正本證明與原本無異。
如不服本判決應於收受本判決後10日內向本院提出上訴書狀，其
未敘述上訴理由者，並得於提起上訴後10日內向本院補提理由書
狀（均須按他造當事人之人數附繕本）「切勿逕送上級法院」。
中    華    民    國   100    年    2     月    24    日
                                      書記官  吳新貞
附錄本判決論罪科刑法條：
毒品危害防制條例第10條第1 項
施用第一級毒品者，處6 月以上5 年以下有期徒刑。